臺灣高等法院高雄分院刑事裁定
111年度抗字第9號
抗  告  人  
即  受刑人  劉宗函




上列抗告人即受刑人因聲請定其應執行刑案件，不服臺灣高雄地
方法院中華民國110年11月18日裁定(110年度聲字第2451號)，提
起抗告，本院裁定如下：
    主  文
抗告駁回。
    理  由
一、原裁定意旨略以：抗告人即受刑人劉宗函（下稱抗告人）因
    犯如原裁定附表所示之罪，均經判刑確定在案，檢察官聲請
    定其應執行之刑，經審核認為正當，爰裁定就附表所示之罪
    所處之刑，定應執行有期徒刑7月等語。
二、抗告意旨略以：抗告人所犯加重詐欺取財未遂部分，經臺灣
    高雄地方法院判處有期徒刑6月，並非重大；又抗告人已結
    婚，並有一稚子，家中生計全賴抗告人負擔，倘入監服刑，
    將造成家中妻小生活陷入困頓，參諸抗告人之犯罪態樣、手
    段、動機，原裁定定執行刑僅減少1月，顯然過苛，不符比
    例原則、責任遞減原則及罪刑相當原則，是請撤銷原裁定，
    另為適法裁定云云。
三、按數罪併罰之定應執行之刑，係出於刑罰經濟與責罰相當之
    考量，並非予以犯罪行為人或受刑人不當之利益，為一種特
    別的量刑過程。相較於刑法第57條所定科刑時應審酌之事項
    係對一般犯罪行為之裁量，定應執行刑之宣告，乃對犯罪行
    為人本身及所犯各罪之總檢視，除應考量行為人所犯數罪反
    應出之人格特性，並應權衡審酌行為人之責任與整體刑法目
    的及相關刑事政策，在量刑權之法律拘束性原則下，依刑法
    第51條第5款之規定，採限制加重原則，以宣告各刑中之最
    長期為下限，各刑合併之刑期為上限，但最長不得逾三十年
    ，資為量刑自由裁量權之外部界限，並應受法秩序理念規範
    之比例原則、平等原則、責罰相當原則、重複評價禁止原則
    等自由裁量權之內部抽象價值要求界限之支配，使以輕重得
    宜，罰當其責，俾符合法律授與裁量權之目的，以區別數罪
    併罰與單純數罪之不同，兼顧刑罰衡平原則（最高法院100
    年度台上字第21號判決意旨參照）。是於個案之裁量判斷，
    除非有全然喪失權衡意義或其裁量行使顯然有違比例、平等
    諸原則之裁量權濫用之情形，否則即應尊重法官本於依法獨
    立審判之授權所為之量刑裁奪。
四、經查：
  ㈠抗告人所犯如原裁定附表所示各罪，分別經臺灣臺中地方法
    院、臺灣高雄地方法院判處如原裁定附表所示之刑，均經分
    別確定，有各判決書及臺灣高等法院被告前案紀錄表在卷可
    憑。茲檢察官向臺灣高雄地方法院聲請定其應執行之刑，原
    審審核後，認受刑人所犯如原裁定附表編號1、2所示之罪，
    犯罪時間均合於數罪併罰之要件，並合於刑法第51條第5款
    之規定，爰就如原裁定附表編號1、2所示之罪，定其應執行
    刑為有期徒刑7月，其所定應執行刑係在各宣告刑中之刑期
    最長（有期徒刑6月）以上，各刑合併之有期徒刑8月以下之
    範圍內（即所謂外部性界限）。職是，原裁定就抗告人上揭
    各罪定應執行有期徒刑7月，並未逾越刑法第51條第5款之界
    限，且符合量刑裁量之界限，亦無明顯過重而違背比例原則
    之情形，自屬適法。
  ㈡綜上所述，抗告人執前辯詞指摘原裁定不當，為無理由，應
    予駁回。
據上論結，應依刑事訴訟法第412條，裁定如主文。
中　　華　　民　　國　111 　　年　　1 　　月　　14　　日
                  刑事第七庭    審判長法  官  李璧君
                                      法  官  李東柏
                                      法  官  葉文博
以上正本證明與原本無異。
如不服本裁定應於送達後5日內向本院提出抗告狀。
中　　華　　民　　國　　111 　年　　1 　　月　　14　　日
　　　　　　　　　　　　　　　　　　　書記官  曾允志